【裁判字號】    97,抗,367
【裁判日期】    970807
【裁判案由】    聲請定其應執行刑
【裁判全文】
臺灣高等法院高雄分院刑事裁定           97年度抗字第367號
抗  告  人
即  受刑人  甲○○
選任辯護人  張清雄律師
            林宗儀律師
聲  請  人  臺灣高雄地方法院檢察署檢察官
上列抗告人因聲請人聲請定其應執行刑案件，不服臺灣高雄地方
法院華民國97年6 月19日裁定（97年度審聲字第1451號），提起
抗告，本院裁定如下：
    主  文
抗告駁回。
    理  由
一、本件抗告意旨略以：本案抗告人前案係宣告「有期徒刑陸月
    ，得易科罰金」，後案係宣告「有期徒刑壹月又壹拾伍日，
    得易科罰金」，法院依法可於「有期徒刑陸月以上，有期徒
    刑柒月又壹拾伍日以下」之範圍內定應執行刑。而原審法院
    係於97年6 月19日為裁定，然抗告人早於97年1 月16日即就
    前案「有期徒刑陸月」部分，易科罰金執行完畢，是於原審
    裁定前時，前案刑罰早已因執行完畢而歸消滅，原審裁定未
    慮及此而定應執行有期徒刑柒月，造成抗告人不得易科罰金
    需「入監服刑壹月」之局面，原審裁定與數罪併罰之立法目
    的有違屬有違誤云云。
二、按刑法第50條規定：「裁判確定前犯數罪者，併合處罰之。
    」；數罪併罰，有二裁判以上者，依刑法第51條之規定；又
    刑法第51條第5 款規定：「宣告多數有期徒刑者，於各刑中
    之最長期以上，各刑合併之刑期之下，定期刑期。但不得逾
    30年。」本件抗告人於96年3 月30日因犯違背安全駕駛致生
    交通危險罪，經台灣高雄地方法院檢察署檢察官於96年4 月
    17日為緩起訴處分，緩起訴期間為1 年，在該期間內抗告人
    又再犯違背安全駕駛致生交通危險罪被處有期徒刑6 月，如
    易科罰金以新台幣1 千元折算1 日，前案經檢察官撤銷緩起
    訴處分後，經法院判處有期徒刑3 月，如易科罰金以1 千元
    折算1 日，減為有期徒刑1 月又15日，如易科罰金，以新台
    幣1 千元折算1 日（參附表）；上開罪行均在裁判確定前，
    原審因此依檢察官之聲請，以裁定其應執行有期徒刑7 月，
    揆諸首開說明，於法並無違誤。又數罪併罰案件之執行完畢
    ，係指數罪定應執行之刑後，已將該應執行之刑執行完畢而
    言。不能因執行其中一罪之宣告刑已經期滿，即謂該罪已執
    行完畢（最高法院87年度台上字第4099號、88年度台抗字第
    436 號裁定意旨參照）；依上開裁判意旨，本件抗告人之抗
    告意旨，徒指其原犯之附表編號一之前案已經其至高雄地檢
    署繳納易科罰金18萬2 千元時，已執行完畢，指原裁定不合
    法，不無誤會，是其抗告顯無理由，自應予駁回。
據上論斷，應依刑事訴訟法第412條，裁定如主文。
中    華    民    國    97    年    8     月    7     日
                  刑事第九庭    審判長法  官  莊秋桃
                                      法  官  范惠瑩
                                      法  官  謝宏宗
以上正本證明與原本無異。
不得再抗告。
中    華    民    國    97    年    8     月    7     日
                                      書記官  熊惠津


司法院資訊處製作；財團法人民間司法改革基金會備份。
